【裁判字號】    92,台上,1192
【裁判日期】    920313
【裁判案由】    妨害自由
【裁判全文】
最高法院刑事判決                              九十二年度台上字第一一九二號
    上  訴  人  甲○○
右上訴人因妨害自由案件，不服台灣高等法院台南分院中華民國九十一年十二月五日
第二審判決（九十年度上訴字第七八六號，起訴案號：台灣台南地方法院檢察署八十
九年度偵字第七五七九號），提起上訴，本院判決如左：
    主  文
上訴駁回。
    理  由
按刑事訴訟法第三百七十七條規定，上訴於第三審法院，非以判決違背法令為理由，
不得為之。是提起第三審上訴，應以原判決違背法令為理由，係屬法定要件。如果上
訴理由狀並未依據卷內訴訟資料，具體指摘原判決不適用何種法則或如何適用不當，
或所指摘原判決違法情事，顯與法律規定得為第三審上訴理由之違法情形，不相適合
時，均應認其上訴為違背法律上之程式，予以駁回。本件原判決綜合調查證據之結果
，認上訴人甲○○共同犯有刑法第三百零二條第一項以非法方法，剝奪人之行動自由
罪之事實，因而撤銷第一審關於上訴人部分之科刑判決，改判仍論上訴人以上開罪名
，處有期徒刑捌月，扣案玩具手槍壹把沒收，已詳認定犯罪事實之依據及憑以認定
之理由，並對上訴人否認犯罪之辯詞，如何不足採信，均已依據卷內資料予以指駁及
說明。上訴意旨謂：本件案發前，上訴人接獲同案被告謝健忠電話，要上訴人開車至
台南縣仁德鄉龍翔鈞魚場，上訴人依約開車前往，謝某即請上訴人載其找朋友，上訴
人依其指示，將車開到台南縣永康市家樂福販賣場之停車場，謝某即尾隨被害人吳金
帛，並擠上吳女所駕駛自用小客車司機座，旋命吳女移到後座，其自己亦移往後座，
再命上訴人坐上司機座開車。但製作警訊筆錄之警員，竟要上訴人幫謝某承擔刑責，
寫成上訴人為主犯等語，係就原判決已詳為論斷與說明之事項，再為事實上之爭執，
殊非適法之第三審上訴理由。又原判決依憑上訴人於警訊時之自白，核與被害人於警
訊及第一審偵審中之指訴相符，資以認定上訴人為本件主犯，且謝健忠亦經第一審法
院依共同妨害被害人行動自由，判處罪刑，上訴人復未能證明警方有交換其警訊筆錄
之事實，則原審就警方有無交換警訊筆錄一節，不為無益之調查，不得指為調查未盡
。此外，上訴人徒憑己意，對原審職權之適法行使及原判決理由已詳為論斷之事項，
任意爭辯，顯與法定上訴第三審之形式要件不符，其上訴違背法律上之程式，應予駁
回。
據上論結，應依刑事訴訟法第三百九十五條前段，判決如主文。
中      華      民      國    九十二    年      三      月     十三     日
                              最高法院刑事第五庭
                                  審判長法官  謝  家  鶴
                                        法官  洪  文  章
                                        法官  花  滿  堂
                                        法官  陳  世  淙
                                        法官  洪  佳  濱
      右正本證明與原本無異
                                              書  記  官
中      華      民      國    九十二    年      三      月    二十六    日
                                                                        Ｒ


司法院資訊處製作；財團法人民間司法改革基金會備份。
